臺灣臺南地方法院刑事判決　　　　　　　96年度交易字第72號
公　訴　人　臺灣臺南地方法院檢察署檢察官
被　　　告　甲○○
上列被告因過失致死等案件，經檢察官提起公訴（96年度偵字第
7811號、第7011號），被告就犯罪事實為有罪之陳述，經本院裁
定進行簡式審判程序，本院判決如下：
    主  文
甲○○犯過失致人於死罪，處有期徒刑拾月，減為有期徒刑伍月
，如易科罰金，以新臺幣壹仟元折算壹日；又犯不能安全駕駛動
力交通工具罪，處有期徒刑肆月，如易科罰金，以新臺幣壹仟元
折算壹日，減為有期徒刑貳月，如易科罰金，以新臺幣壹仟元折
算壹日。應執行有期徒刑陸月，如易科罰金，以新臺幣壹仟元折
算壹日。緩刑肆年。
    事  實
一、甲○○考領有小型車普通駕駛職執照，其於民國96年1月20
    日凌晨2時許，在臺南市○○路之PUB飲用啤酒3瓶後，已達
    不能安全駕駛動力交通工具之程度，原應注意飲酒後，吐氣
    所含酒精濃度超過每公升0.25毫克以上者，將為酒力所困，
    辨識力、注意力、反應力均不如常，依規定不得駕車。然竟
    於同日凌晨2時12分許，在臺南市○○路9號對面，駕駛牌照
    號碼8686-LW號自小客車，欲自夏林路之路邊停車格位由西
    南朝東北倒車到夏林路由北向南之快車道之際，本應注意汽
    車在倒車時，應顯示倒車燈或手勢後，謹慎緩慢後倒，並應
    注意其他車輛及行人，而依當時情形，並無不能注意之情事
    ，詎其竟疏未注意而貿然倒車；適有在不詳時、地，飲用不
    詳酒類（血液酒精濃度230mg/dl，經換算呼氣酒精濃度為每
    公升1.15毫克）之林信全（已死亡，經檢察官另為不起訴處
    分），駕駛NMU-115號重機車，沿夏林路由北向南行駛，亦
    疏未注意車前狀況，隨時採取必要之安全措施，甲○○駕駛
    之8686-LW號自小客車左後保險桿遂與林信全駕駛之NMU-115
    號重機車右前方相碰撞，致林信全人車倒地，受有顱內出血
    之傷害，經送醫後於96年2月3日9時9分許不治死亡。甲○○
    於未被有偵查權之公務員或機關發覺前，向到場處理之警員
    自首坦承犯行，經警測得甲○○吐氣後之酒精濃度為每公升
    0.48毫克，已達於不能安全駕駛動力交通工具之程度。
二、案經臺南市警察局第六分局報請臺灣臺南地方法院檢察署檢
    察官相驗後偵查起訴。
    理  由
一、本件係經被告甲○○於準備程序當庭表示認罪，而經本院裁
    定以簡式審判程序加以審理，則依據刑事訴訟法第273條之2
    、同法第159條第2項之規定，不適用傳聞法則有關限制證據
    能力之相關規定，合先敘明。
二、上開犯罪事實，業據被告甲○○於警詢及偵、審中坦承不諱
    ，並有被害人林信全之診斷證明書及酒精測定紀錄表各1份
    ，復有被告之酒精測定紀錄表、測試觀察紀錄表、道路交通
    事故現場圖、道路交通事故調查報告表（一）、（二）各1
    份及警察蒐證之照片18張附卷可稽。被害人林信全係因本件
    車禍受有顱內出血之傷害，於96年2月3日9時9分許不治死亡
    ，亦有臺灣臺南地方法院檢察署檢察官督同檢驗員相驗屍體
    之相驗筆錄、驗斷書、相驗屍體證明書及相驗照片等附卷可
    資佐證。
三、按飲用酒類或其他類似物後其吐氣所含酒精濃度超過每公升
    0.25毫克或血液中酒精濃度超過百分之0.05以上者，不得駕
    車，道路交通安全規則第114條第2款定有明文。又刑法第
    185條之3規定所稱之「不能安全駕駛」，係屬抽象危險犯，
    並不以發生具體危險為必要，飲酒後呼氣酒精濃度已達每公
    升0.40毫克（0.40MG\L）者，其肇事率為一般正常人之6倍
    ；飲酒後呼氣酒精濃度已達每公升0.50毫克（0.50MG\L）者
    ，其肇事率為一般正常人之7倍，有卷附之「體內酒精濃度
    與肇事率之關係表」附卷可稽，被告經警測得吐氣後之酒精
    濃度為每公升0.48毫克，其肇事率為一般正常人之6倍以上
    ，將近7倍，且發生本件車禍，足見其已達於不能安全駕駛
    動力交通工具之程度。
四、次按汽（機）車行駛時，駕駛人應注意車前狀況，並隨時採
    取必要之安全措施；汽車倒車時，應顯示倒車燈光或手勢後
    ，謹慎緩慢後倒，並應注意其他車輛及行人，道路交通安全
    規則第94條第3項、第110條第2款定有明文。被告及被害人
    自應分別注意遵守上開規定，且當時天候晴、夜間有照明設
    施、柏油路面乾燥、無缺陷、無障礙物、視距良好，有上開
    道路交通事故調查報告表（一）可稽，客觀上並無被告及被
    害人不能注意之情事。詎被告駕駛8686-LW號自小客車，欲
    自夏林路之路邊停車格位由西南朝東北倒車到夏林路由北向
    南之快車道之際，竟疏未注意謹慎緩慢後倒，並疏於注意其
    他車輛即貿然倒車，以致其駕駛之8686-LW號自小客車左後
    保險桿，與在不詳時、地，飲用不詳酒類（血液酒精濃度
    230m g/dl，經換算呼氣酒精濃度為每公升1.15毫克）後，
    沿夏林路由北向南行駛，亦疏未注意車前狀況，隨時採取必
    要之安全措施之被害人林信全（已死亡，經檢察官另為不起
    訴處分）所駕駛之NMU-115號重機車右前方相碰撞，致林信
    全人車倒地，受有顱內出血之傷害，經送醫後於96年2月3日
    9時9分許不治死亡。被告及被害人就本件車禍之發生顯然均
    有過失，依被告及被害人之過失情節而言，本院認被告之過
    失行為，為肇事之主因；被害人之過失行為，為肇事之次因
    。本件之車禍肇事責任經檢察官送請臺灣省臺南區車輛行車
    事故鑑定委員會鑑定及送請臺灣臺灣省車輛行車事故覆議鑑
    定委員會鑑定結果亦同，有臺灣省臺南區車輛行車事故鑑定
    委員會96年3月14日臺南區960123號鑑定意見書及臺灣臺灣
    省車輛行車事故覆議鑑定委員會96年5月7日府覆議字第0966
    201200號函附卷可稽。被告之過失行為與被害人之死亡間，
    並有相當因果關係。綜上所述，事證明確，被告之犯行洵堪
    認定。
五、核被告甲○○所為，係犯刑法第185條之3之不能安全駕駛動
    力交通工具罪，及同法第276條第1項之過失致人於死罪。被
    告酒醉駕車致人於死，其所犯過失致人於死罪部分，應依道
    路交通管理處罰條例第86條第1項規定加重其刑。被告於肇
    事犯罪後，未被有偵查權之公務員或機關發覺前，向到場處
    理之警員自首坦承犯行，進而接受裁判，業據證人即警員吳
    鴻瑜於96年7月25日本院審理時證述明確，並有臺南市○○
    ○道路交通事故肇事人自首情形紀錄表附卷可稽，其所犯過
    失致人於死罪部分爰依刑法第62條前段規定減輕其刑，並先
    加後減。又被告所犯上開二罪間，犯意各別，罪名不同，應
    分論併罰。審酌被告之品行（無前科）、智識程度（高職畢
    業）、生活經濟狀況普通、被告就本件車禍之發生應負肇事
    之主因責任、被害人應負肇事之次因責任、所生之危害（被
    害人受傷後不治死亡）、被告於事後坦承犯行，並已與被害
    人之家屬成立民事調解，有調解書1份附卷可稽等一切情狀
    ，爰分別量處主文所示之刑，並諭知易科罰金之折算標準，
    以示懲儆。被告犯罪時間在中華民國96年4月24日以前，合
    於減刑條件，其所犯之過失致人於死罪，減為有期徒刑5月
    其所犯之不能安全駕駛動力交通工具罪，減為有期徒刑2月
    ，及均諭知易科罰金之折算標準。並定其應執行刑有期徒刑
    6月及易科罰金之折算標準。又被告前未曾受有期徒刑以上
    刑之宣告，有臺灣高等法院被告前案紀錄表在卷可憑，其經
    此偵、審程序之教訓後，應知所警惕，信無再犯之虞，本院
    因認所宣告之刑以暫不執行為適當，併諭知緩刑4年，以勵
    自新。
據上論斷，應依刑事訴訟法第273條之1第1項、第299條第1項前
段，刑法第185條之3、第276條第1項、第62條前段、第51條第5
款、第41條第1項前段、第74條第1項第1款，道路交通管理處罰
條例第86條第1項，中華民國96年罪犯減刑條例第2條第1項第3款
、第7條、第9條、第10條第1項，刑法施行法第1條之1，判決如
主文。
本案經檢察官乙○○到庭執行職務
中　　華　　民　　國　　96　　年　　8　　月　　8 　　日
　　　　　　  　　　交通法庭    法　官　林勝利
以上正本證明與原本無異。
如不服本判決應於收受本判後10日內向本院提出上訴書狀，並應
敘述具體理由。如未敘述上訴理由者，應於上訴期間屆滿後20日
內向本院補提理由書狀（均須按他造當事人之人數附繕本）「切
勿逕送上級法院」。
　　　　　　　　　　　　　　　　書記官　陳金堂
中　　華　　民　　國　　96　　年　　8　　月　　8 　　日
附錄所犯法條：
中華民國刑法第185條之3
服用毒品、麻醉藥品、酒類或其他相類之物，不能安全駕駛動力
交通工具而駕駛者，處1年以下有期徒刑、拘役或3萬元以下罰金
。
中華民國刑法第276條
因過失致人於死者，處2年以下有期徒刑、拘役或2千元以下罰金
。
從事業務之人，因業務上之過失犯前項之罪者，處5年以下有期
徒刑或拘役，得併科3千元以下罰金。
